臺灣板橋地方法院刑事判決　　　　　　　96年度訴字第1723號
公　訴　人　臺灣板橋地方法院檢察署檢察官
被　　　告　甲○○
上列被告因毒品危害防制條例案件，經檢察官提起公訴（96年度
毒偵字第3436號），本院依簡式審判程序判決如下：
    主  文
甲○○施用第一級毒品，累犯，處有期徒刑壹年貳月。又施用第
二級毒品，累犯，處有期徒刑捌月。應執行有期徒刑壹年陸月。
    事  實
一、甲○○前因施用毒品案件，經臺灣基隆地方法院以90年度毒
    聲字第1175號裁定送觀察、勒戒後，認無繼續施用毒品之傾
    向，而於民國91年1 月11日執行完畢釋放出所，並由臺灣基
    隆地方法院檢察署檢察官以90年度毒偵緝字第395 號為不起
    訴處分確定。其又因施用毒品案件，經上開法院以91年度毒
    聲字第677 號裁定令入戒治處所施以強制戒治，嗣因戒治成
    效良好，而經上開法院以91年度毒聲字第793 號裁定停止戒
    治，所餘戒治期間付保護管束，而於92年10月17日停止處分
    出所另執行他案刑期，後因毒品危害防制條例修正施行而於
    93年1 月9 日報結。
二、甲○○前因持有第一級毒品案件，經臺灣桃園地方法院以91
    年度重訴字第22號刑事判決判處有期徒刑六月確定；又因施
    用第二級毒品及持有第二級毒品案件，經臺灣基隆地方法院
    以91年度基簡字第612 號刑事簡易判決分別判處有期徒刑四
    月、拘役四十日確定。上開二案所判處之有期徒刑部分，並
    經裁定應執行有期徒刑九月確定。甲○○又因連續施用第一
    級、第二級毒品案件，經臺灣基隆地方法院以92年度訴緝字
    第21號刑事判決分別判處有期徒刑七月、五月，應執行有期
    徒刑十月確定。上開案件接續執行後，有期徒刑部分於94年
    1 月28日縮短刑期假釋，接續執行上開拘役四十日刑期至同
    年3 月9 日出監，後於94年5 月26日縮刑期滿假釋未經撤銷
    視為執行完畢（此部分於本案中構成累犯）。甲○○嗣又因
    於94年間所犯施用第一級、第二級毒品案件，經臺灣士林地
    方法院以95年度訴字第781 號刑事判決分別判處有期徒刑一
    年、七月，應執行有期徒刑一年五月，並經臺灣高等法院以
    96年度上訴字第93號刑事判決駁回上訴確定（尚未執行完畢
    ）。
三、詎甲○○仍不知悔改，於上開觀察、勒戒及有期徒刑執行完
    畢後五年內，復基於施用第一級毒品海洛因（下稱海洛因）
    及第二級毒品安非他命（下稱安非他命）之犯意，於95年7
    月26日，在其位於基隆市○○區○○路114 號5 樓住處，以
    將海洛因粉末摻入香菸後，再點火吸食之方式，非法施用海
    洛因一次，及以將安非他命粉末置於玻璃球管吸食器內，再
    以火置於其下方燒烤使安非他命產生煙霧而加以吸用之方式
    ，非法施用安非他命一次。嗣因其為警政署列管之應受尿液
    採驗人，經警通知於96年7 月27日中午12時30分許，至桃園
    縣桃園市○○路135 號桃園縣政府警察局桃園分局接受採尿
    檢驗後，呈鴉片類（嗎啡）及安非他命類陽性反應，而悉上
    情。
四、案經桃園縣政府警察局桃園分局報請臺灣桃園地方法院檢察
    署檢察官呈請臺灣高等法院檢察署檢察長令轉臺灣基隆地方
    法院檢察署檢察官後，再呈請臺灣高等法院檢察署檢察長令
    轉臺灣板橋地方法院檢察署檢察官偵查起訴。
    理  由
一、本件被告甲○○之住所及犯罪地雖位於基隆市，惟檢察官於
    96年5 月14日向本院提起公訴時，被告之所在地為臺灣士林
    看守所，有臺灣高等法院被告前案紀錄表一份在卷可按，而
    上開士林看守所位於本院轄區內，依刑事訴訟法第5 條第1
    項之規定，本院即有管轄權，合先敘明。
二、本件被告所犯係死刑、無期徒刑、最輕本刑為三年以上有期
    徒刑以外之罪，其於準備程序中就被訴事實為有罪之陳述，
    經法官告知簡式審判程序之旨，並聽取公訴人及被告之意見
    後，本院業已於96年6 月8 日依刑事訴訟法第273 條之1 第
    1 項之規定，合議裁定由受命法官獨任進行簡式審判程序。
三、前揭事實業據被告於警詢、偵查及本院審理中均供承不諱，
    而其於上開時、地為警查獲後，經警採集尿液送臺灣檢驗科
    技股份有限公司以EIA 酵素免疫分析法初步檢驗及以GC/MS
    氣相層析質譜儀法確認檢驗結果，確均呈鴉片類（嗎啡）及
    安非他命類陽性反應乙節，亦有該公司95年8 月14日編號：
    CH/2006/80054 號濫用藥物尿液檢驗報告及尿液檢體採集送
    驗紀錄表各一紙附卷可稽，足認被告上開不利於己之自白與
    事實相符。據此，本案事證明確，被告犯行堪以認定。
四、又被告前因施用毒品案件，經臺灣基隆地方法院以90年度毒
    聲字第1175號裁定送觀察、勒戒後，認無繼續施用毒品之傾
    向，而於91年1 月11日執行完畢釋放出所，並由臺灣基隆地
    方法院檢察署檢察官以90年度毒偵緝字第395 號為不起訴處
    分確定等情，有臺灣高等法院被告前案紀錄表各一份在卷可
    參，其再犯本件施用第一級、第二級毒品之罪，係於觀察、
    勒戒執行完畢後五年內再犯該條例第10條第1 項、第2 項之
    罪，依毒品危害防制條例第23條第2 項規定，應逕予論罪科
    刑。
五、論罪科刑部分：
(一)按海洛因、安非他命分別為毒品危害防制條例第2 條第2 項
    第1 款、第2 款所定之第一級、第二級毒品，故核被告所為
    ，係犯上開條例第10條第1 項之施用第一級毒品罪及同條第
    2 項之施用第二級毒品罪。被告為施用第一級毒品海洛因、
    第二級毒品安非他命而持有之行為，均為其施用之高度行為
    所吸收而不另論罪。其所犯上開二罪犯意各別、行為互殊，
    應予分論併罰。
(二)被告前因持有第一級毒品案件，經臺灣桃園地方法院以91年
    度重訴字第22號刑事判決判處有期徒刑六月確定；又因施用
    第二級毒品及持有第二級毒品案件，經臺灣基隆地方法院以
    91年度基簡字第612 號刑事簡易判決分別判處有期徒刑四月
    、拘役四十日確定。上開二案所判處之有期徒刑部分，並經
    裁定應執行有期徒刑九月確定。被告復又因連續施用第一級
    、第二級毒品案件，經臺灣基隆地方法院以92年度訴緝字第
    21號刑事判決分別判處有期徒刑七月、五月，應執行有期徒
    刑十月確定。上開案件接續執行後，有期徒刑部分於94年1
    月28日縮短刑期假釋，接續執行上開拘役四十日刑期至同年
    3 月9 日出監，後於94年5 月26日縮刑期滿假釋未經撤銷視
    為執行完畢乙節，有上開被告前案紀錄表一份在卷可按，其
    受有期徒刑執行完畢後五年內，故意再犯本件有期徒刑以上
    之罪，為累犯，應依刑法第47條第1 項之規定加重其刑。
(三)本院爰審酌被告前已有因施用毒品經多次觀察、勒戒、強制
    戒治及論罪科刑之紀錄，業如前述，竟仍再犯本件施用毒品
    之犯行，顯見其悔意不深，惟其施用毒品係自戕行為，對他
    人法益尚無具體危害，及其施用毒品之動機、犯罪後坦承犯
    行之態度等一切情狀，分別量處如主文所示之刑，並定其應
    執行之刑，以示懲儆。
據上論斷，應依刑事訴訟法第273 條之1 第1 項、299 條第1 項
前段，毒品危害防制條例第10條第1 項、第2 項，刑法第11條前
段、第47條第1 項、第51條第5 款，判決如主文。
本案經檢察官吳宗光到庭執行職務。
中　　華　　民　　國　　96　　年　　 6　　月　　27　　日
                  刑事第十七庭  法　官 張紹省
以上正本證明與原本無異。
如不服本判決應於送達後十日內向本院提出上訴狀。
                                書記官 周雅玲
中　　華　　民　　國　　96　　年　　6 　　月　　29　　日
附錄本案論罪科刑法條全文：
毒品危害防制條例第10條
施用第一級毒品者，處六月以上五年以下有期徒刑。
施用第二級毒品者，處三年以下有期徒刑。
